【裁判字號】    98,審易,164
【裁判日期】    980611
【裁判案由】    竊盜
【裁判全文】
臺灣新竹地方法院刑事判決             98年度審易字第164號
公  訴  人  臺灣新竹地方法院檢察署檢察官
被      告  丁○○
                     1樓
                    （現另案羈押於臺灣臺中看守所）
            丙○○
            乙○○
上列被告等因竊盜案件，經檢察官提起公訴（98年度偵字第1369
號、第1010號），本院改依簡式審判程序，並判決如下：
    主  文
丁○○共同犯竊盜罪，累犯，處拘役肆拾日，如易科罰金，以新
臺幣壹仟元折算壹日；又共同犯竊盜罪，累犯，處拘役肆拾日，
如易科罰金，以新臺幣壹仟元折算壹日；又共同犯竊盜罪，累犯
，處拘役參拾日，如易科罰金，以新臺幣壹仟元折算壹日。應執
行拘役壹佰日，如易科罰金，以新臺幣壹仟元折算壹日。
丙○○共同犯竊盜罪，處拘役參拾日，如易科罰金，以新臺幣壹
仟元折算壹日；又共同犯竊盜罪，處拘役參拾日，如易科罰金，
以新臺幣壹仟元折算壹日。應執行拘役伍拾日，如易科罰金，以
新臺幣壹仟元折算壹日。
乙○○共同犯竊盜罪，處拘役貳拾日，如易科罰金，以新臺幣壹
仟元折算壹日。
    事  實
一、丁○○前於民國95年間因竊盜案件，分別經臺灣臺北地方法
    院以95年度易字第636 號判決及96年度易緝字第70號判決判
    處有期徒刑6 月及10月確定；95年間再因詐欺案件，經臺灣
    彰化地方法院以96年度訴字第244 號判決判處有期徒刑3 月
    ；又94年間因賭博等案件，經臺灣臺北地方法院以96年度簡
    字第1331號判決判處罰金新臺幣（下同）3 萬6 千元、1 萬
    8 千元確定；嗣經適用中華民國九十六年罪犯減刑條例，經
    臺灣彰化地方法院以96年度聲減字第1220號裁定減為有期徒
    刑3 月、5 月、1 月又15日（應執行有期徒刑9 月）、罰金
    1 萬8 千元、9 千元確定，經接續執行（罰金部分易服勞役
    ），於97年3 月5 日執行完畢出監。
二、詎仍不知悔改，分別與乙○○、丙○○共同基於意圖為自己
    不法所有之竊盜犯意聯絡及行為分擔，於：
（一）97年12月15日2 時許，在新竹市○○路○ 段262 號統一超
      商內，由丙○○向店員佯稱要購買整箱啤酒，引誘店員離
      開櫃台至後面倉庫拿取時，丁○○隨即竊取軒尼詩洋酒2
      瓶（價值7,176元）。
（二）97年12月15日3 時許，在新竹市○○路192 號OK便利商店
      內，由丙○○向店員佯稱要購買整箱啤酒，引誘店員離開
      櫃台至後面倉庫拿取時，丁○○隨即竊取軒尼詩洋酒2 瓶
      （價值7,176元）。
（三）98年1 月4 日2 時許，在新竹縣湖口鄉○○村○○路1 號
      全家便利超商內，由丁○○向店員佯稱要購買整箱啤酒，
      引誘店員離開櫃台至後面倉庫拿取時，乙○○隨即竊取軒
      尼詩洋酒1 瓶（價值3,588 元，起訴書誤載為2 瓶，業經
      公訴檢察官更正之）。
      嗣丁○○得知警方已在調查上開竊盜案件，在警方尚未發
      覺犯罪人為何人之時，主動向臺北市政府警察局文山第一
      分局自首表示願意接受裁判而查獲上情。
三、案經臺北市政府警察局文山第一分局移請臺灣新竹地方法院
    檢察署檢察官偵查起訴。
    理  由
一、認定犯罪事實所憑之證據及理由：
（一）被告丁○○、丙○○、乙○○分別於警詢、檢察官訊問時
      及本院準備程序、審理中訊問時，均坦白承認。
（二）被害人戊○○、甲○○、己○○分別於警詢時指述遭竊之
      情節。
（三）被告丁○○偕警員至犯罪現場指認拍照之相片，足資佐證
      。
      綜上事證，堪認被告3 人自白應與事實相符，可以採信。
      本件事證已臻明確，被告等竊盜犯行，均堪予認定，應依
      法予以論罪科刑。
二、論罪科刑之理由：
（一）核被告3 人所為，各係犯刑法第320 條第1 項之竊盜罪。
（二）被告丁○○與被告丙○○；被告丁○○與被告乙○○之間
      就上開之罪，分別有犯意之聯絡及行為之分擔，均為共同
      正犯。
（三）被告丁○○所犯上開3 罪，被告丙○○所犯上開2 罪，均
      犯意各別，應予分論併罰。
（四）被告丁○○於犯行未被發覺前，主動投案表明為犯罪行為
      人而自願接受裁判，為被告所陳明，並有警詢筆錄1 份附
      卷可稽，得依刑法第62條前段關於自首之規定，減輕其刑
      。
（五）被告丁○○有事實欄所載之前案紀錄等情，有臺灣高等法
      院被告前案紀錄表1 件附卷可佐，前受有期徒刑之執行完
      畢後，其於5 年以內故意再犯本件有期徒刑以上之3 罪，
      皆為累犯，均應依刑法第47條第1 項之規定，加重其刑，
      並依法先加後減之。
（六）爰審酌被告丁○○素行不佳，被告3 人均年輕力壯，竟不
      思正途而謀不勞而獲，所為之竊盜犯行，致被害人遭受財
      產上損害，及其行竊手段、方式，犯罪後均坦承犯行已知
      悔悟等一切情狀，分別量處如主文所示之刑，被告丁○○
      、丙○○部分並依法定其應執行之刑，並均諭知易科罰金
      之折算標準。
三、適用法律：
（一）刑事訴訟法第284條之1、第299 條第1 項前段。
（二）刑法第28條、第320 條第1 項、第47條第1 項、第62條前
      段、第41條第1 項前段、第51條第6 款。
（三）刑法施行法第1 條之1。
本案經檢察官陳麗芬到庭執行職務。
中    華    民    國    98    年    6     月    11    日
                        刑事第九庭法  官  魏瑞紅
以上正本證明與原本無異。
如不服本判決應於收受本判決後10日內向本院提出上訴書狀，其
未敘述上訴理由者，並得於提起上訴後20日內向本院補提理由書
狀 (均須按他造當事人之人數附繕本)「 切勿逕送上級法院」。
中    華    民    國    98    年    6     月    11    日
                                  書記官  吳月華
附錄本案論罪科刑所適用法條：
中華民國刑法第320條第1項
意圖為自己或第三人不法之所有，而竊取他人之動產者，為竊盜
罪，處 5 年以下有期徒刑、拘役或 5 百元以下罰金。


司法院資訊處製作；財團法人民間司法改革基金會備份。
